vi: Loại đế bugi: Ron (đế phẳng); Đế côn; Khác
tr: Buji yuva tipi: Conta (düz yuva); Konik yuva; Diğer
en: Spark plug seat type: Gasket (flat seat); Tapered seat; Other
nl: Bougie zittingtype: Pakking (platte zitting); Conische zitting; Overige
zh-CN: 火花塞密封座类型: 垫片（平座）; 锥形座; 其他
nb: Tetningstype for tennplugg: Pakning (flatt sete); Konisk sete; Annet
ja: スパークプラグシートタイプ: ガスケット (平座); テーパー座; その他
bg-BG: Тип седло на запалителната свещ: Уплътнение (плоско легло); Конусовидно легло; Друго
pl: Typ gniazda świecy zapłonowej: Uszczelka (gniazdo płaskie); Gniazdo stożkowe; Inne
hu: Gyújtógyertya-csatlakozó típusa: Tömítőgyűrűs (lapos ülék); Kúpos ülék; Egyéb
fi: Sytytystulpan istukan tyyppi: Tiiviste (tasainen istukka); Kartiomainen istukka; Muu
ko: 스파크 플러그 시트 유형: 개스킷(플랫 시트); 테이퍼드 시트; 기타
hr-HR: Vrsta sjedišta Spark: Brtva (ravno sjedište); Konusno sjedište; Ostalo
es: Tipo de asiento de la bujía: Junta (asiento plano); Asiento cónico; Otro
cs: Typ sedla zapalovací svíčky: S těsněním (ploché sedlo); Kuželové sedlo; Jiné
sl-SI: Vrsta naseda vžigalne svečke: Tesnilo (plosko sedišče); Konično sedišče; Drugo
sv: Typ av tändstiftssäte: Packning (plan sätesyta); Koniskt säte; Annat
ru: Тип посадочного места свечи зажигания: С прокладкой (плоское седло); Коническое седло; Другое
it: Tipo di sede della candela di accensione: Con guarnizione (sede piatta); Sede conica; Altro
lt-LT: Uždegimo žvakės lizdo tipas: Tarpiklis (plokščias lizdas); Kūginis lizdas; Kita
pt-PT: Tipo de sede da vela de ignição: Junta (assento plano); Assento cónico; Outro
zh-TW: 火星塞座類型: 墊圈 (平座); 錐形座; 其他
fr: Type de siège de bougie d’allumage: Joint (siège plat); Siège conique; Autre
de: Sitztyp der Zündkerze: Dichtring (Flachsitz); Kegelsitz; Sonstige
da: Sædetype for tændrør: Pakning (fladt sæde); Konisk sæde; Andet
el: Τύπος έδρας μπουζί: Με ροδέλα (επίπεδη έδρα); Κωνική έδρα; Άλλο
th: ประเภทเบาะ Spark: ปะเก็น (บ่าเรียบ); บ่าเตเปอร์; อื่นๆ
sk-SK: Typ sedla zapaľovacej sviečky: Tesnenie (ploché sedlo); Kužeľové sedlo; Iné
ro-RO: Tip de scaun pentru bujie: Garnitură (scaun plat); Scaun conic; Altele
pt-BR: Vela de ignição assento tipo: Arruela (assento plano); Assento cônico; Outros